臺灣高等法院刑事裁定
110年度聲字第27號
聲  請  人  臺灣高等檢察署檢察官
受  刑  人  彭馬潤智男  (民國00年0月00日生)



上列聲請人因受刑人數罪併罰有二裁判以上，聲請定其應執行之
刑（109年度執聲字第2578號），本院裁定如下：
    主  文
彭馬潤智犯如附表所示各罪所處之刑，應執行有期徒刑肆年捌月
。
    理  由
一、聲請意旨略以：受刑人彭馬潤智因妨害自由等數罪，先後經
    判決確定如附表，應依刑法第53條、第51條第5款、第50條
    第1項第1款、第2項規定，定其應執行之刑，爰依刑事訴訟
    法第477條第1項聲請裁定等語。
二、按裁判確定前犯數罪者，併合處罰之。但有下列情形之一者
    ，不在此限：一、得易科罰金之罪與不得易科罰金之罪。二
    、得易科罰金之罪與不得易服社會勞動之罪。三、得易服社
    會勞動之罪與不得易科罰金之罪。四、得易服社會勞動之罪
    與不得易服社會勞動之罪。前項但書情形，受刑人請求檢察
    官聲請定應執行刑者，依第51條規定定之；數罪併罰，有二
    裁判以上者，依刑法第51條之規定，定其應執行之刑；又宣
    告多數有期徒刑者，於各刑中之最長期以上，各刑合併之刑
    期以下，定其刑期。但不得逾30年，刑法第50條、第53條及
    第51條第5款分別定有明文。次按刑事訴訟法第370條第2項
    、第3項，已針對第二審上訴案件之定應執行之刑，明定有
    不利益變更禁止原則之適用；而分屬不同案件之數罪併罰，
    倘一裁判宣告數罪之刑，曾經定其執行刑，再與其他裁判宣
    告之刑定其執行刑時，在法理上亦應同受此原則之拘束（最
    高法院103年度第14次刑事庭會議決議意旨參照）。再按數
    罪併罰中之一罪，依刑法規定得易科罰金，若因與不得易科
    罰金之他罪合併處罰結果而不得易科罰金時，原可易科罰金
    部分所處之刑，自亦無庸為易科折算標準之記載（司法院釋
    字第144號解釋意旨參照）。
三、經查：本件受刑人彭馬潤智因妨害自由等數罪，先後經判決
    確定如附表所示之刑，有上開各罪刑事判決及本院被告前案
    紀錄表各1份在卷可憑。上開各罪均係在附表編號1所示之罪
    判決確定前所犯，其中附表編號1、7所示之罪係處得易科罰
    金之刑，附表編號2至6所示之罪係處不得易科罰金之刑，合
    於刑法第50條第1項但書第1款之情形，依刑法第50條第2項
    規定，須經受刑人請求檢察官聲請定其應執行刑，始得依刑
    法第51條規定定之。本件受刑人業已請求檢察官就附表所示
    之罪，聲請合併定應執行刑，此有臺灣臺北地方檢察署依10
    2年1月23日修正之刑法第50條調查受刑人是否聲請定應執行
    刑調查表影本1份在卷可稽，是本件聲請人聲請定應執行刑
    ，本院審核認為正當。
四、爰參酌附表所示各罪宣告刑總和上限、各刑中最長期，及附
    表編號3至6所示之罪，曾經臺灣臺北地方法院以107年度原
    訴字第2號判決定應執行有期徒刑3年6月確定。並審酌受刑
    人所犯附表編號1之罪係施用第二級毒品罪，是戕害自己身
    體健康，對他人尚未造成實質侵害、編號2之罪均為恐嚇取
    財得利罪、編號3至6之罪所示均為詐欺罪、編號7之妨害自
    由罪，所侵害法益種類、犯罪態樣、手段均屬不同，分別對
    社會所造成危害輕重有別，並斟酌本件對全體犯罪應予之整
    體非難評價程度，再酌以附表所示各罪之犯罪時間、行為次
    數、各罪彼此間之關聯性，及受刑人犯數罪所反應出的人格
    特性、對其施以矯正之必要性等情，就其所犯附表所示各罪
    為整體非難評價，定如主文所示之應執行刑。又受刑人所犯
    附表編號1、7所示之罪雖係處得易科罰金之刑，然因與附表
    編號2至6所示之罪判處不得易科罰金之刑合併定其應執行刑
    ，自亦無庸為易科罰金折算標準之記載，附此敘明。
據上論斷，應依刑事訴訟法第477條第1項，刑法第50條第2項、
第53條、第51條第5款，裁定如主文。　　
中　　華　　民　　國　　110 　年　　1 　　月　　11　　日
                  刑事第七庭    審判長法　官  孫惠琳
                                      法　官  張育彰
　　　　　　　　　　　　　　　　　　　法　官  王惟琪
以上正本證明與原本無異。
如不服本裁定，應於裁定送達後五日內向本院提出抗告書狀。
                                      書記官  呂修毅
中　　華　　民　　國　　110 　年　　1 　　月　　11　　日
附表：
編號  1 2 3 罪名  毒品危害防制條例 恐嚇取財得利 詐欺 宣告刑  有期徒刑3月 有期徒刑11月 有期徒刑2年2月(2次) 犯罪日期  106年9月28日19時許 105年5月9日至105年5月10日 106年6月20日某時至同日15時37分許；106年6月21日9時30分至106年6月23日0時 偵查(自訴) 機關年度案號  臺北地檢106年度毒偵字第4258號 新北地檢105年度偵字第21408、26437號 臺北地檢106年度偵字第22214號等 最後 事實審 法院 臺北地院 本院 臺北地院  案號 107年度原簡字 第25號 107年度原上易字第54號 107年度原訴字 第2號  判決日期 107年12月5日 108年1月30日 108年12月25日 確定 判決  法院 臺北地院 本院 臺北地院  案號 107年度原簡字 第25號 107年度原上易字第54號 107年度原訴字 第2號  判決 確定日期 108年2月11日 108年1月30日 109年5月5日 是否得為易科罰金之案件  是 否 否 備註  臺北地檢108年度執字第1618號 新北地檢108年度執字第4605號 臺北地檢109年度執字第4593號（編號3至6經判決定應執行有期徒刑3年6月） 
編號  4 5 6 罪名  詐欺 詐欺 詐欺 宣告刑  有期徒刑1年4月 (4次) 有期徒刑1年8月 有期徒刑1年6月 犯罪日期  106年5月3日至106年6月9日 106年5月1日某時至106年5月2日13時44分 106年5月2日13時許至106年5月3日0時41分許 偵查(自訴) 機關年度案號  臺北地檢106年度偵字第22214號等 臺北地檢106年度偵字第22214號等 臺北地檢106年度偵字第22214號等 最後 事實審 法院 臺北地院 臺北地院 臺北地院  案號 107年度原訴字 第2號 107年度原訴字 第2號 107年度原訴字 第2號  判決日期 108年12月25日 108年12月25日 108年12月25日 確定 判決  法院 臺北地院 臺北地院 臺北地院  案號 107年度原訴字 第2號 107年度原訴字 第2號 107年度原訴字 第2號  判決 確定日期 109年5月5日 109年5月5日 109年5月5日 是否得為易科罰金之案件  否 否 否 備註  臺北地檢109年度執字第4593號（編號3至6經判決定應執行有期徒刑3年6月） 臺北地檢109年度執字第4593號（編號3至6經判決定應執行有期徒刑3年6月） 臺北地檢109年度執字第4593號（編號3至6經判決定應執行有期徒刑3年6月） 

編號  7 8 9 罪名  妨害自由   宣告刑  有期徒刑4月   犯罪日期  106年1月10日5時40分許至106年1月11日21時許   偵查(自訴) 機關年度案號  臺北地檢106年度偵字第22214號   最後 事實審 法院 本院    案號 109年度原上訴字第24號    判決日期 109年5月28日   確定 判決  法院 最高法院    案號 109年度台上字第5341號    判決 確定日期 109年11月19日   是否得為易科罰金之案件  是   備註  臺北地檢109年度執字第7023號